# 瑞华研究||问题1-4-5 1-4-5 （资产负债表日年终奖预提问题

提问人：lv1025280320 时间：2020-06-08 16:02:00
企业在资产负债表日，是否能将本年度的年终考核奖预提计入负债？
年终考核奖金应在同时满足以下条件的情况下，在资产负债表上确认为负债，同时计入当期费用或者相关资产成本：
1 、该年终奖所针对的考核期是已经过去的年度或期间，即属于对过去员工已经提供的服务的补偿，且根据相关的劳动合同、公司的规章制度等规定是应当支付的，即已经构成一项由过去的交易或事项导致的现时义务，且很可能将需要支付；
2 、该义务的金额可以可靠估计。
估计的年终奖金额与最终支付金额之间如果存在差异，且该差异是由于资产负债表日尚不存在且无法合理预见的因素导致的，则作为会计估计变更处理，将其变更影响计入后一年度的损益中。
第九条 利润分享计划同时满足下列条件的，企业应当确认相关的应付职工薪酬：
（一）企业因过去事项导致现在具有支付职工薪酬的法定义务或推定义务；
（二）因利润分享计划所产生的应付职工薪酬义务金额能够可靠估计。属于下列三种情形之一的，视为义务金额能够可靠估计：
1 .在财务报告批准报出之前企业已确定应支付的薪酬金额。
2 .该短期利润分享计划的正式条款中包括确定薪酬金额的方式。
3. 过去的惯例为企业确定推定义务金额提供了明显证据
请教陈版：若资产负债标日无法合理合理推断出应支付及应计入资产负债表日的损益（或者相关资产成本）的年终奖金额，但是在财务报告批准报出之前企业已确定应支付的薪酬金额，这个时候是作为日后调整还是非调整？？按照“估计的年终奖金额与最终支付金额之间如果存在差异，且该差异是由于资产负债表日尚不存在且无法合理预见的因素导致的，则作为会计估计变更处理，将其变更影响计入后一年度的损益中。”以及日后调整事项的定义，我理解是作为非调整事项；但是职工薪酬强调在职工提供服务的期间确认成本费用，又觉得作为日后调整事项适合？

回答人：chenyiwei
应作为非调整事项。“强调在职工提供服务的期间确认成本费用”的前提是基于资产负债表日已存在的信息作出会计估计。任何会计估计都应当是基于资产负债表日已存在的状态或情况。因资产负债表日后新出现的状态或情况导致会计估计发生变更的，即使导致变更的事项发生在报告年度财务报表批准报出日之前，对报告年度而言也是非调整事项。